臺灣臺中地方法院行政訴訟判決
111年度交字第53號
原      告  白士峯  
被      告  臺中市交通事件裁決處
                      設臺中市○○區○○○路00號
代  表  人  黃士哲    住同上
訴訟代理人  黃曉妍律師
上列當事人間交通裁決事件，原告不服被告民國111年2月8日中
市裁字第68-GDJ226392、68-GDJ270231號裁決書，提起行政訴訟
，本院判決如下：
    主  文
原告之訴駁回。
訴訟費用新臺幣參佰元由原告負擔。
    事實及理由
一、程序事項：
　　按行政訴訟法第237條之7規定，交通裁決事件之裁判，得不
    經言詞辯論為之。本件屬交通裁決事件，依兩造所述各節及
    卷內資料其事證已臻明確，本院認無經言詞辯論之必要，爰
    不經言詞辯論而為判決。
二、事實概要：
　　原告所有號牌552-BWC號普通重型機車(下稱系爭車輛）先後
    於民國110年10月21日18時6分許，(1)行經臺中市西屯區河
    南路與上安路口，(2)臺中市○○區○○路○段000號附近，均因
    「汽車駕駛人未依規定使用方向燈」之違規行為，遭民眾於
    110年10月27日檢具事證檢舉，為臺中市政府警察局第六分
    局（下稱舉發機關）員警認定該車違反道路交通管理處罰條
    例第42條之規定，逕行對車主即原告掣開第GDJ226392、GDJ
    270231號舉發違反道路交通管理事件通知單。被告續於111
    年2月8日以中市裁字第68-GDJ226392、68-GDJ270231號裁決
    書（下稱原處分一、二），依道路交通管理處罰條例第42條
    及「違反道路交通管理事件統一裁罰基準表」之規定，按期
    限內到案之基準，裁處原告第1階段罰鍰新臺幣1,200元及罰
    鍰新臺幣（下同）1,200元。
三、原告主張略以：
　　上述二張罰單日期、時間、地點相差不足80公尺，且未過路
    口同方向遭民眾檢舉；另原告對勘驗筆錄表示意見：停機車
    等停區時，未顯示左側方向燈，即向左變換車道，未經過路
    口等語。並聲明：原處分一、二撤銷。
四、被告答辯略以：
    系爭車輛變換車道未顯示方向燈，無法讓其他用路人瞭解其
    動向，以及時採取適當之必要措施，違反前揭規定所定義務
    ，顯有故意過失，自應受罰。另系爭車輛二次變換車道未依
    規定使用方向燈，二次違規行為之時間、地點均不同，且經
    過路口，侵害之車道秩序亦不同，其危害之程度亦較一次違
    規者為鉅，並無大法官解釋字第604號違規事實一直存在之
    行為連續舉發之疑義，自得分別處罰等語。並聲明：原告之
    訴駁回。
五、本院之判斷：
(一)按「行車遇有轉向、減速暫停、讓車、倒車、變換車道等情
    況時所用之燈光及駕駛人之手勢，應依下列規定：六、變換
    車道時，應先顯示欲變換車道方向之燈光或手勢。」道路交
    通安全規則第91條第1項第6款定有明文；次按「汽車駕駛人
    ，不依規定使用燈光者，處新臺幣1,200元以上3,600元以下
    罰鍰。」道路交通管理處罰條例第42條亦有明文。又依違反
    道路交通管理事件統一裁罰基準表之規定，汽車駕駛人，不
    依規定使用燈光，期限內繳納罰鍰或到案聽候裁決者，統一
    裁罰基準1,200元。
(二)經本院勘驗調查舉發機關提供之採證光碟，製成勘驗筆錄附
    卷為證（見本院卷第89頁），勘驗結果為：檢舉民眾行車紀
    錄器畫面時間10/21/2021 18：06：29時至18：06：33時檢
    舉民眾車輛(下稱該車)行駛於臺中市西屯區河南路二段往臺
    灣大道三段方向，號牌552-BWC號機車(下稱系爭車輛)行駛
    於該車右前方，系爭車輛行駛接近上安路口時，未顯示左側
    方向燈，即向左變換車道，接著系爭車輛經過河南路二段與
    上安路路口後，於18：06：38時，再次未顯示左側方向燈，
    即向左變換車道等情，亦為原告所不爭執，故就此部分之事
    實，應可認定。足認原告駕駛系爭車輛確有變換車道前未使
    用方向燈，構成道路交通管理處罰條例第42條之規定。
(三)再按「第7條之2之逕行舉發案件有下列情形之一者，得連續
    舉發：一、逕行舉發汽車行車速度超過規定之最高速限或低
    於規定之最低速度或有第33條第1項、第2項之情形，其違規
    地點相距6公里以上、違規時間相隔6分鐘以上或行駛經過一
    個路口以上。但其違規地點在隧道內者，不在此限。」，行
    為時道路交通管理處罰條例第85條之1第2項第1款所明定。
    上開規定雖可供為「道路交通管理處罰條例第42條變換車道
    未依規定使用方向燈之連續裁罰」是否合乎比例原則之參考
    ，然依據司法院釋字第604號解釋意旨，有關連續交通違規
    行為認定之規定，乃立法者考量該違規事實之存在，對公益
    或公共秩序確有影響，使主管機關得藉舉發其違規事實之次
    數，作為認定其違規行為之次數，而予以多次處罰，不生一
    行為二罰之問題，與法治國家一行為不二罰之原則，並無牴
    觸。查原告二次分別遭舉發之違規時間（110年10月21日18
    時06分29秒至33秒、18時06分38秒至40秒）、地點（臺中市
    西屯區河南路二段近上安路口、臺中市○○區○○路○段000號前
    ），兩次違規時間、地點均不同，故原告之違規行為非連續
    為之，對於各路段交通安全亦造成多次且不同之危害，縱依
    上述道路交通管理處罰條例第85條之1第2項第1款之規定，
    既然原告已行駛經過一個路口以上，是仍符合得連續舉發。
    被告依舉發事實予原處分一、二裁罰原告，並未違反一行為
    不二罰原則。原告主張尚難採取，原處分一、二，應屬有據
    。
(四)綜上所述，原告違規事證明確，被告依法所為原處分一、二
    並無違誤，原告訴請撤銷，為無理由，應予駁回。
六、本件事證已臻明確，兩造其餘主張及陳述，經核於判決結果
    不生影響，爰不逐一論列，附此敘明。
七、本件第一審裁判費為300元，應由原告負擔，爰確定第一審
    訴訟費用額如主文第2項所示。
據上論結，本件原告之訴為無理由，依行政訴訟法第237條之7、
第98條第1項前段、第237條之8第1項，判決如主文。
中　　華　　民　　國　 111　　年　　8　　月　　17　　日
　　　　　　　　　行政訴訟庭　法　官   吳俊螢
上為正本係照原本作成。
如不服本判決，應於送達後20日內，向本院提出上訴狀，其未表
明上訴理由者，應於提出上訴後20日內向本院補提理由書（均須
按他造人數附繕本）。上訴理由應表明關於原判決所違背之法令
及其具體內容，或依訴訟資料可認為原判決有違背法令之具體事
實。
中　　華　　民　　國　　111 　年　　8 　　月　　17　　日
                              書記官   王素珍